臺灣臺中地方法院刑事判決　　　　　　　　　　　　九十一年度易緝字第一五一號
　　公　訴　人　台灣台中地方法院檢察署檢察官
　　被　　　告　丁○○
右列被告因竊盜案件，經檢察官提起公訴（九十年度偵字第一七五０一號），及同署
檢察官移送併辦（九十一年度偵字第四九一二號、九十年度偵字第一九０三六號），
本院判決如左：
    主  文
丁○○連續攜帶兇器竊盜，處有期徒刑壹年貳月。
扣案之剪刀、瑞士刀各壹把及扣案之鑰匙壹支（其中較小支者）均沒收。
    事  實
一、丁○○基於意圖為自己不法所有之概括犯意，於民國（下同）九十年九月二十三
    日中午，在台中市○○路路邊地上拾獲他人棄置，客觀上足以對人之生命、身體
    產生危害可供作為兇器使用之剪刀一把，先於九十年九月二十三日二十二時三十
    分許，在台中市○區○○○路二段一五０巷九號，以前開剪刀一把撬開吳志安所
    有交由辛○○使用之車牌號碼ＪＯＴ－四四七號機車置物箱，欲竊取財物，因該
    置物箱內無值錢之財物始未得逞（鎖頭遭破壞部分未據提出告訴），又於同日二
    十三時許，在台中市○區○○路二段一四九之一號前，以同一手法，竊取陳侑鍾
    所有交由甲○○使用之車牌號碼ＶＯＫ－四五三號機車置物箱內之財物共新台幣
    （下同）十二元，得手後（鎖頭遭破壞部分未據提出告訴），再於同日二十三時
    三十分許，在台中市○區○○路十八巷二號，以剪刀損壞魏志峰所有交由壬○○
    使用之車牌號碼ＩＮＳ－七八八號機車置物箱鎖頭，足以生損害於魏志峰及壬○○，並未竊得財物，即為壬○○發覺報警查獲並扣得前開作案用剪刀一把，壬○○並就毀損部分提出告訴，於九十年九月二十四日經台灣台中地方法院檢察署檢
    察官諭知交保後，復承同一概括犯意，於九十年十月十七日晚上七時三十分許，
    持其所有客觀上足以對人生命、身體產生危害，可供作為兇器使用之瑞士刀一把
    ，在台中市○○路（靠近台中高工附近）以攜帶之前開瑞士刀插入丙○○○工程
    行（負責人為郭明達）所有之車號ＮＨ－七三一０號自用小貨車之鑰匙孔內，竊
    取該貨車得逞（該貨車係於九十年十月十日在台中市○○里○○路七十八之二號
    失竊），經同署檢察官諭知飭回後，再承同一概括犯意，於九十一年二月二十八
    日某時，在台中市○○街三十號停車場旁，以自己所有之鑰匙一支（扣案鑰匙中
    較小支者），竊取泰利水電行所有（負責人為己○○）之車號ＮＭ－七一九七號
    之自小貨車一輛，再於九十一年三月五日凌晨三時十分許，與蔡長興、黃彥艇共
    同基於概括之犯意聯絡，在台中縣烏日鄉○○路五三七巷十一號馬維剛住處之大
    門口，分由丁○○以徒手竊取庚○○所有之鋁門二扇（含玻璃），黃彥艇及蔡長
    興負責搬運上車，得手後運離現場，復於同日凌晨三時二十分許，在台中縣烏日
    鄉○○村○○路便行巷二五一號戊○○住處，分由黃彥艇、蔡長興以徒手竊取戊○○住處四扇花格之鋁門，由丁○○搬運上車，嗣於九十一年三月五日上午五時
    三十分許，在台中縣大肚鄉○○村○○路○段七十號前為警查獲並扣得鑰匙二支
    。
二、案經台中市警察局第三分局移送台灣台中地方法院檢察署檢察官偵查起訴，及內
    政部警政署國道公路警察局第七警察隊及台中縣警察局烏日分局分別移送同署檢
    察官偵查後併案審理。
    理  由
一、右揭事實除車號ＮＭ－七一九七號自用小貨車之竊案發生時間之外，業據被告丁○○於偵審時坦承不諱，核與被害人郭明達、辛○○、甲○○、壬○○、己○○
    、庚○○、戊○○、乙○○於警訊中指訴情節相符，並有贓物認領保管收據二紙
    、車籍作業系統查詢認可資料、車輛竊盜、車牌失竊資料個別查詢報表各四紙、
    相片十三幀、台中縣警察局烏日分局扣押筆錄二紙附卷可憑及剪刀一把、瑞士刀
    一把、鑰匙二支扣案可稽，被告犯行堪以認定。被告供稱ＮＭ－七一九七號貨車
    係九十一年三月二日伊在台中市○○街三十號停車場竊得，惟查：該貨車係己○○於九十一年二月二十八日在前址失竊，並報失竊，業據己○○於警訊、偵訊中
    指述明確，且失竊地點與被告供稱之行竊地點相同，堪認被告辯稱該竊案發生時
    間係九十一年三月二日應係誤記，併此敘明。
二、核被告丁○○所為係犯刑法第三百二十一條一項第三款之攜帶兇器竊盜罪、同法
    條第二項第一項第三款之攜帶兇器竊盜未遂罪、同法條第一項第四款結夥三人以
    上竊盜罪、同法第三百二十條第一項竊盜罪、刑法第三百五十四條之毀損器物罪
    ，被告九十一年三月五日二次竊盜犯行，與關係人黃彥艇、蔡長興有犯意之聯絡
    與行為之分擔，為共同正犯。被告多次竊盜犯行，時間緊接，犯罪基本構成要件
    相同，顯係基於概括犯意反覆為之，為連續犯，依刑法第五十六條之規定論以攜
    帶兇器竊盜罪（依最高法院三十二年上字第五八九號判例擇一論處）並加重其刑
    ，所犯竊盜罪（指最後一次行竊機車置物箱之犯行）與毀損罪間有方法結果之牽
    連關係，依刑法第五十五條後段，從一重論以竊盜罪，公訴人雖未就併審之竊案
    部分提起公訴，惟該部分與已起訴之部分有連續犯之裁判上一罪關係，為起訴效
    力所及；另就壬○○所持用之機車置物箱遭毀損部分，亦未據提起公訴，惟該部
    分與已起訴之部分有牽連犯之裁判上一罪關係，亦為起訴效力所及，本院自得一
    併審理之，均附此敘明。爰審酌被告素行不良，前案尚未執行完畢即又再犯，犯
    罪所得固然不高，但竊盜次數及頻率均高，再經查獲後均不知警惕而再犯，偵審
    中之態度尚稱良好等一切情狀量處如主文所示之刑。扣案之剪刀、瑞士刀各一把
    及鑰匙一支（二支中其中一支較小者）均係被告所有供犯罪所用之物，業據被告
    供明在卷，爰依刑法第三十八條第一項第二款宣告沒收，另一支鑰匙與本案無關
    ，不予沒收。
據上論斷，應依刑事訴訟法第二百九十九條第一項前段，刑法第二十八條、第三百二
十一條第一項第三款、第三百五十四條、第五十六條、第五十五條後段、第三十八條
第一項第二款，罰金罰鍰提高標準條例第一條前段，判決如主文。
中    華    民    國      九十一      年       四      月     三十    日
                                臺灣臺中地方法院刑事第二庭
                                      法  官  陳 如 玲
右正本證明與原本無異。
如不服本判決，應於判決送達後十日內向本院提出上訴狀，上訴於臺灣高等法院臺中
分院( 須附繕本 )。
                                      書記官
中    華    民    國      九十一      年       四      月     三十    日
附錄論罪科刑法條
刑法第三百二十一條
犯竊盜罪而有左列情形之一者，處六月以上五年以下有期徒刑：
一、於夜間侵入住宅或有人居住之建築物、船艦，或隱匿其內而犯之者。
二、毀越門扇、牆垣或其他安全設備而犯之者。
三、攜帶兇器而犯之者。
四、結夥三人以上而犯之者。
五、乘火災、水災或其他災害之際而犯之者。
六、在車站或埠頭而犯之者。
前項之未遂犯罰之。
